# 关于权益法下亏损确认

提问人：113131764 时间：2018-02-27 13:35:12
请问各位，如下情况应该如何处理： A公司投资成立B公司，投资成本 140 万，占比35%（B公司实收资本 400 万），使用权益法核算，成立第一年亏损 500 万，A公司按照比例长投减记至 0 了已经（另外尚有 75 万亏损计在公司备查簿里面），B公司第二年引入投资者，投入 1000 万，其中 100 万进实收资本， 900 万进资本公积（这时A公司占股28%），第二年B公司亏损 100 万，年末的时候A公司确认 252 万的资本公积（900*28%），那么现在A公司如何确认投资收益，是只需要确认当年的 28 万亏损还是需要把上一年未确认的亏损 75 万在本年一同确认进行，若一起确认的话相当于当年投资收益确认亏损多了，若不确认的话A公司长投金额又与净资产按照持股比例计算不一致

回答人：chenyiwei
你的问题是前期超额亏损能否与在被投资方增资所增加的权益中的份额相抵，直接按净额确认资本公积的问题。建议参照《企业会计准则解释第 9 号——关于权益法下有关投资净损失的会计处理》所述原则处理。但对于该解释的具体运用，实务中还有不一致的意见。个人倾向于分别确认在超额亏损中的应分担份额（计入投资收益）和在新增权益中所占的份额（计入资本公积）。